#### Contact

+569 8289 4295 (Mobile) gconcha@qwerti.cl

www.linkedin.com/in/ gonzaloconcha (LinkedIn) www.qwerti.cl (Company)

## Top Skills

Riesgos de ciberseguridad Ejecución de proyectos Normas internacionales

## Languages

Italiano (Limited Working)
Inglés (Full Professional)

#### Certifications

CISSP - Certified Information System Security Proffesional

# Gonzalo Concha Laborde

CIO | CISO | Risk Manager | Experto en Seguridad de la Información | Protejo negocios de pérdidas financieras con soluciones tecnológicas adecuadas, seguras y resilientes para respaldar las decisiones de negocio.

Santiago, Santiago Metropolitan Region, Chile

# Summary

Soy un profesional con amplia experiencia en cargos de liderazgo en TI, Gestión de Riesgos, Seguridad de la Información y Gestión de Proyectos (CIO, CISO, RM, PM). Mi enfoque se centra en maximizar el valor que las tecnologías de información aportan al negocio, organizando equipos de alto rendimiento y desarrollando políticas y procedimientos que permiten a las empresas concentrarse en sus objetivos clave.

Mi éxito se refleja cuando las Tecnologías de la Información no son una fuente de problemas, sino un aliado invisible que facilita el crecimiento y la eficiencia operativa. Tengo la capacidad de ser el puente entre el lenguaje técnico y comercial, generando sinergias entre ambos mundos para que las decisiones estratégicas sean acertadas y oportunas.

Creo firmemente en el poder de las tareas bien ejecutadas, donde lo pragmático se equilibra con lo perfecto, logrando que la relación entre tecnología, personas y procesos esté alineada y rinda al máximo para cumplir con los objetivos estratégicos de la empresa.

Mi experiencia incluye:

Gestión de equipos multidisciplinarios en entornos tecnológicos complejos.

Desarrollo e implementación de estrategias de ciberseguridad y mitigación de riesgos.

Optimización de procesos tecnológicos para mejorar la resiliencia y continuidad del negocio.

Liderazgo en proyectos de transformación digital alineados con la visión empresarial.

\_\_\_\_

# Experience

QwerTI Consultores SpA
Director (owner)
January 2013 - Present (12 years 3 months)
Chile

Servicios de consultoría en Gestión de Riesgo Operacional TI, Gestión de Seguridad de Información, Infraestructura de Nube y Continuidad Operacional TI.

Apoyo en certificación ISO 27000, RAN 20-7/10, SOX 404, automatización de procesos, seguridad de información, Planes de Continuidad Operacional y Gestión externa de Tecnologías de Información.

Quantum Discoveries
CIO - IT & Security
January 2017 - January 2020 (3 years 1 month)
Las Condes, Región Metropolitana de Santiago, Chile

Led and managed the IT team to design and deliver fit-for-purpose, high quality, secure, well-timed IT services to the Company, both in Chile and in the US; Took business decisions and managed risks while prioritizing the team's objectives and tasks to achieve the above; Managed the department's budget to effectively and efficiently meet the objectives; Promoted Information Security Awareness as a first line of defense, training and coaching the Quantum Discoveries' teams in Technology usage and Information Security measures and best practices, resulting in zero Information Security incidents.

Instituto Nacional de Estadísticas de Chile Asesor Datacenter y Seguridad August 2016 - December 2016 (5 months) Región Metropolitana de Santiago, Chile

Asesor externo en la gestión de datacenter y seguridad de información para el censo que se estaba preparando ejecutar durante el año 2017.

Ministerio de Vivienda y Urbanismo, Chile (CIO) Jefe División Informática April 2014 - July 2016 (2 years 4 months) Santiago de Chile

Responsable del desarrollo tecnológico y gestión de operaciones de los sistemas de información del Ministerio de Vivienda y Urbanismo de Chile (MINVU). La División Informática depende directamente del Subsecretario de Vivienda y Urbanismo, tiene a cargo 90 personas, además de la coordinación

nacional de los sistemas informáticos con más de 40 encargados regionales en 31 delegaciones: 15 Secretarías Regionales Ministeriales (SEREMI), 15 Servicios de Vivienda y Urbanización (SERVIU) y el Parque Metropolitano.

#### Servel Chile

Asesor Arquitectura Datacenter y Seguridad de Información February 2013 - February 2014 (1 year 1 month)

Asesor externo encargado de datacenter y estrategias de seguridad de información, en el ambito de los procesos eleccionarios de Chile en 2013. Diseño y redaccion de bases de licitación, dirección de estrategias de seguridad, supervisión de empresas proveedoras y asesoria al Consejo Directivo en materias tecnológicas durante los eventos eleccionarios. http://www.oas.org/es/centro\_noticias/fotonoticia.asp?sCodigo=FNC-13664

#### Independiente

Asesor Tecnología de Información January 2008 - January 2014 (6 years 1 month)

Asesor independiente en temas de Tecnología de Información, gestión de seguridad de información, riesgo, IT Gobernance y cumplimiento normativo.

Polla Chilena de Beneficencia S.A. Sub Gerente Contratos TI February 2010 - February 2013 (3 years 1 month)

Reporta a la Gerencia de TI, encargado de asegurar el cumplimiento y desempeño del mayor de los contratos de Polla Chilena, a través de la gestión de los SLA adquiridos por los proveedores.

Encargado de la modernización de la infraestructura tecnológica Backoffice de la empresa, para lo cual debe investigar nuevas tecnologías y sus aplicaciones en Polla Chilena, agregando valor al negocio principal. Responsable de operación del Centro de Cómputos y de las iniciativas de Seguridad de Información.

#### ISSA Chile

5 years

Miembro del Directorio 2006 - 2011 (5 years)

Presidente del directorio, Director de Membresía y Secretario del directorio, han sido mis funciones a lo largo del tiempo que participé en ISSA Chile.

President of the Board

2008 - 2010 (2 years)

Presidente del directorio de la Asociación de Profesionales de Seguridad de Información entre 2008 y 2010. Entre los logros de mi administración se encuentran la obtención de la personalidad jurídica, y la realización de varias actividades académicas masivas, así como la participación en el comité de homologación de NCh 27000.

#### Creantare

Socio - Consultoria TIC y Seguridad de Información June 2009 - November 2010 (1 year 6 months)

Consultoría y asesoría en Seguridad de Información, ISO 27000 Gestión de Riesgo, GRC y proyectos relacionados con TIC's

#### Banco BBVA Chile

4 years 2 months

Jefe Proyectos - PMO June 2008 - June 2009 (1 year 1 month)

La Oficina de Proyectos es el área encargada del control y seguimiento de los proyectos de la organización. Depende de la Gerencia Divisional de Medios. Mi responsabilidad fue gestionar los proyectos para cumplir en fecha, presupuesto, calidad y niveles de servicio acordados.

Information Security and Business Continuity Project Manager September 2006 - May 2008 (1 year 9 months)

Information Security and Operational Risk Project Manager.

In this position I report to CISO near Media Division Manager.

My responsability is to develop Corporate Security Policies, to follow Operational Risk mitigation activities, and support other organizational areas to lower their Operational Risk.

## Security Engineer

May 2005 - August 2006 (1 year 4 months)

As an Security Engneer my responsabilities was to lead Security projects such as Policy Development, Law compliance, Security Infrastructure and Awareness.

Also, I had to represent to the company in different entities, such as, the Banks Association and the Chilean Council of Security.

### **Entel PCS**

Information Security Chief April 1997 - May 2005 (8 years 2 months)

Page 4 of 5

I was Information Security Chief at the Technical department for about 4 years. My responsability was to improve the security and protection of the data and telephony networks from non authorized access and natural damages, and to be the company's interface with Telecom Italia, Entel's owner, in the International security project.

## Education

Universidad Técnica Federico Santa María

Master of Technology - MTech, Information Technologies · (2005 - 2006)

#### **EALDE Business School**

Master Gestión de Riesgos, Administración y gestión de empresas, general · (2019 - 2020)

Universidad de Chile
Diploma, Computing Security · (2004 - 2004)

Universidad de Santiago de Chile Engineer, Telecomunication (1989 - 1997)

#### Calasanz

Educación cientifico humanista · (1974 - 1987)